最高法院刑事判決　　　　　　　九十四年度台非字第二七六號
　　上　訴　人　最高法院檢察署檢察總長
　　被　　　告　甲○○
　　　　　　　　　　　　號
上列上訴人因被告竊盜案件，對於台灣屏東地方法院中華民國九
十一年四月二十二日第一審確定判決（九十年度易字第一五五一
號，起訴案號：台灣屏東地方法院檢察署九十年度偵緝字第二０
八號），認為違法，提起非常上訴，本院判決如下：
    主  文
原判決撤銷。
甲○○竊盜，處有期徒刑柒月。
    理  由
非常上訴理由稱：「按受有期徒刑之執行完畢或受無期徒刑或受
有期徒刑一部之執行而赦免後，五年以內再犯有期徒刑以上之罪
者，始為累犯，刑法第四十七條定有明文。又累犯為法律上加重
事由之一，其犯罪是否累犯，法院應依職權調查之，如未調查，
遽予判決，即屬當然違背法令。本件被告前因違背麻醉藥品管理
條例及肅清煙毒條例分別判處有期徒刑二年二月、三年三月，併
執行刑為五年五月，自八十三年九月三十日執行至八十五年九月
十日假釋出獄，應至八十九年二月二十九日假釋期間始屆滿。惟
被告於假釋期間即八十八年六月一日因違反保安處分執行法第七
十四條之二第一款規定，情節重大，經撤銷假釋（屏東監獄八十
九年一月十一日教字第一一一號函及報請撤銷假釋報告參照）即
仍應執行殘刑三年四月十四日（見八十九年執肅更字第四０號指
揮書），是上開刑期尚未執行完畢，而被告於八十九年六月十四
日上午七時許，在屏東縣萬丹鄉所犯之竊盜罪，並不構成累犯（
參照刑法第四十七條規定）。原判決未查，竟論以被告竊盜累犯
，自屬違背法令。爰依刑事訴訟法第四百四十一條、第四百四十
三條提起非常上訴，以資糾正。」等語。
本院按判決不適用法則或適用不當者，為違背法令，刑事訴訟法
第三百七十八條定有明文。又依刑法第四十七條之規定，累犯之
成立，必須曾受有期徒刑之執行完畢，或受無期徒刑或有期徒刑
一部之執行而赦免後，五年以內再犯有期徒刑以上刑之罪者，始
足當之。所謂執行完畢，其在監執行期滿者，固不待言；如係經
假釋出獄者，須在無期徒刑假釋後滿十五年，或在有期徒刑所餘
刑期內未經撤銷假釋者，其未執行之刑，始得以已執行論。如其
為二以上徒刑併執行者，假釋所定最低應執行之期間，合併計算
之；其所餘刑期，亦應合併計算，此觀刑法第七十九條第一項前
段、第七十九條之一第一項、第三項之規定甚明。經查本件被告
甲○○於民國八十二年間因非法施用麻醉藥品及持有毒品案件，
經台灣屏東地方法院以八十二年度訴字第八六九號刑事判決分別
判處有期徒刑六月及二年，並定應執行刑為二年二月；又於八十
三年間因連續施用毒品案件，經台灣屏東地方法院以八十三年度
訴字第八六五號刑事判決判處有期徒刑三年三月，並經台灣屏東
地方法院檢察署檢察官指揮執行，自八十三年九月三十日起至八
十五年十一月二十九日止，執行前案之有期徒刑二年二月；而自
八十五年十一月三十日起至八十九年二月二十九日止，接續執行
後案之有期徒刑三年三月，有該署八十三年度執字第一九九０號
及八十四年度執肅字第八六四號案卷可稽，上開二案合併執行後
，被告於八十五年九月十日假釋出獄，惟被告於假釋期間即八十
八年六月一日因違反保安處分執行法第七十四條之二第一款規定
，情節重大，經撤銷假釋，有台灣屏東監獄八十九年一月十一日
教字第一一一號函及報請假釋報告可憑，亦即仍應執行殘刑三年
四月十四日，亦有台灣屏東地方法院檢察署八十九年執肅更字第
四０號檢察官執行指揮書在卷可按。是被告於八十九年六月十四
日上午七時許，在屏東縣萬丹鄉所犯之本案竊盜罪時，上開殘刑
尚未執行完畢，自不構成累犯，原判決（即台灣屏東地方法院九
十一年四月二十二日九十年度易字第一五五一號刑事判決）竟論
以累犯，自屬違背法令。案經確定且於被告不利，非常上訴意旨
執以指摘，洵有理由，應由本院撤銷原判決，改判如主文第二項
所示，以資糾正。
據上論結，應依刑事訴訟法第四百四十七條第一項第一款，刑法
第三百二十條第一項，罰金罰鍰提高標準條例第一條前段，判決
如主文。
中　　華　　民　　國　九十四　年　 十二 　月　 十五 　日
                      最高法院刑事第九庭
                          審判長法官  陳　正　庸
                                法官  賴　忠　星
                                法官  林　開　任
                                法官  林　立　華
                                法官  石　木　欽
      本件正本證明與原本無異
                                      書  記  官
中　　華　　民　　國　九十四　年　 十二 　月　二十二　日
                                                Ａ
附錄條文：
刑法第三百二十條第一項：
意圖為自己或第三人不法之所有，而竊取他人之動產者，為竊盜
罪，處五年以下有期徒刑、拘役或五百元以下罰金。
